【裁判字號】    89,交易,283
【裁判日期】    890726
【裁判案由】    妨害公務等
【裁判全文】
臺灣桃園地方法院刑事判決                        八十九年度交易字第二八三號
    公  訴  人  臺灣桃園地方法院檢察署檢察官
    被      告  乙○○
右列被告因妨害公務等案件，經檢察官提起公訴（八十九年度偵字第二二六三號），
本院判決如左：
        主  文
乙○○服用酒類，不能安全駕駛動力交通工具而駕駛，處拘役貳拾日，如易科罰金，
以佰元折算壹日；又於公務員依法執行職務時，當場侮辱，處拘役拾日，如易科罰
金，以參佰元折算壹日；又對於公務員依法執行職務時，施強暴，處拘役伍拾玖日，
如易科罰金以參佰元折算壹日。應執行拘役捌拾玖日，如易科罰金，以參佰元折算壹
日。
        事  實
一、乙○○明知汽車駕駛人服用酒類後不能安全駕駛動力交通工具，不得駕車，竟於
    民國八十九年一月三十日午時，在其桃園縣中壢市台貿十村三六七號住處飲酒，
    其飲酒後已達不能安全駕駛動力交通工具之程度，竟仍於是日十八時許，駕駛車
    號ＫＨ─八０八０號自用小客車，經由國道一號、二號高速公路前往桃園縣中正
    國際機場接機，於是日二十時許到達中正國際機場入境小客車上車處在該處等候
    友人，因當日將近年關，歸國人潮眾多交通擁塞，警員甲○○即上前勸導乙○○
    駛離，詎乙○○不服勸導竟公然對依法執行公務之警員黃紹先以台語辱罵「幹」
    （公然侮辱部分未據告訴），甲○○見乙○○滿身酒氣，又涉嫌妨害公務，即將
    乙○○帶回航空警察局保安隊第一分隊處理，並測試乙○○吐氣所含酒精成份仍
    高達每公升零點九毫克。至翌日（三十一日）凌晨零時許，甲○○依法對於乙○
    ○製作訊問筆錄時，乙○○竟揮拳毆打甲○○右臉部並拉扯毀壞其身著衣服（毀
    損部分未據告訴），而當場對於依法執行公務警員甲○○施以強暴，並致使甲○
    ○受有右側臉頰兩處擦傷零點一乘五及零點一乘六公分等傷害（傷害部份未據告
    訴）。
二、案經內政部警政署航空警察局移請臺灣桃園地方法院檢察署檢察官偵查起訴。
        理  由
一、訊據被告乙○○對於右揭酒後不能安全駕駛動力交通工具而駕駛及對於公務員依
    法執行職務時當場侮辱之犯行坦承不諱，核與證人甲○○於偵查中證述情節相符
    ，並有酒精濃度測定單一紙、內政部警政署航空警察局舉發違反道路交通管理事
    件通知單一紙及錄音譯文一紙附卷可按及錄音帶二捲扣案可證。上開錄音帶經本
    院勘驗結果，確與錄音譯文內容一致，被告此節犯行堪以認定。另被告雖矢口否
    認有對於依法執行公務警員甲○○施以強暴之犯行，辯稱：僅欲衝出警局，不知
    是否如此致警員甲○○受傷云云。然查，此節犯罪事實，亦據證人甲○○指證歷
    歷，並有甲○○出具報告一紙、敏盛綜合醫院大園分院診斷證明書一紙及相片四
    幀附卷可憑。被告於警訊時亦坦承確有出手毆打警員，於偵查中亦坦承上開診斷
    證明書及相片四幀所示警員甲○○受傷及衣服破損確為伊所為，足認其嗣後空言
    否認狡飾犯罪為臨訟圖卸之詞，殊無足取。綜上，本案事證明確，被告犯行堪以
    認定，應予依法論科。
二、核被告所為，係犯刑法第一百八十五條之三之服用酒類，不能安全駕駛動力交通
    工具而駕駛罪、第一百四十條第一項之侮辱公務員罪、第一百三十五條第一項之
    對於執行職務公務員施以強暴罪。其所犯上開三罪，犯意各別，行為互殊，應分
    論併罰之。爰審酌被告之犯罪動機、目的、手段及犯罪所生損害、犯後態度等一
    切情狀，量處如主文所示之刑，並諭知易科罰金之折算標準，及定其應執行之刑
    。
據上論斷，應依刑事訴訟法第二百九十九條第一項前段，刑法第一百八十五條之三、
第一百四十條第一項、第一百三十五條第一項、第四十一條、第五十一條第六款，罰
金罰鍰提高標準條例第一條前段、第二條，判決如主文。
本案經檢察官何祖舜到庭執行職務。
中      華      民      國    八十九    年      七      月    二十六    日
                                臺灣桃園地方法院刑事第一庭
                                    法  官  熊  祥  雲
右正本證明與原本無異。
如不服本判決，應於判決送達後十日內向本院提出上訴狀( 應附繕本 )，上訴於
臺灣高等法院。
                                    書記官  沈  秀  珍
中        華        民        國   八十九   年   七   月    二十八    日
附錄本判決論罪科刑依據之法條：
刑法第一百八十五條
損壞或壅塞陸路、水路、橋樑或其他公眾往來之設備或以他法致生往來危險者，處五
年以下有期徒刑，拘役或五百元以下罰金。
因而致人於死者，處無期徒刑或七年以上有期徒刑；致重傷者，處三年以上、十年以
下有期徒刑。
第一項之未遂犯罰之。
刑法第一百四十條
於公務員依法執行職務時當場侮辱或對於其依法執行之職務公然侮辱者，處六月以下
有期徒刑、拘役或一百元以下罰金。
對於公署公然侮辱者亦同。
刑法第一百三十五條
對於公務員依法執行職務時，施強暴脅迫者，處三年以下有期徒刑、拘役或三百元以
下罰金。
意圖使公務員執行一定之職務或妨害其依法執行一定之職務或使公務員辭職而施強暴
脅迫者亦同。
犯前二項之罪，因而致公務員於死者，處無期徒刑或七年以上有期徒刑；致重傷者，
處三年以上、十年以下有期徒刑。


司法院資訊處製作；財團法人民間司法改革基金會備份。
